# 企业持续亏损已超过 5 年以前年度计提的递延所得税资产是否应该冲回

提问人：iamdk1988 时间：2017-03-14 13:50:31
A公司为新三板挂牌公司，其主营业务为汽车电子产品的研发、设计、制造、销售及技术服务。其自成立以来一直致力于汽车电子产品的开发应用和技术方案。为了提升产品竞争力，花费了大量资金进行研发、检测和产品开发运营，导致持续亏损。但A公司凭借产品的竞争优势于 2014 年下半年得到客户的认可并实现量产，其中B产品和C产品已实现批量供应； 2013 年、 2014 年至 2015 年的公司营业收入金额分别为 31 万、 740 万以及1,682万，净利润分别为-602万、-208万以及-584万；同时A公司根据市场行情及已获得的订单原预计 2016 年将实现 8000 万的营业收入，一举扭亏为盈；基于此原因，审计师在新三板挂牌申报报告以及 2015 年年度审计报告中针对A公司的减值准备以及可弥补亏损确认了递延所得税资产。 但是进入 2016 年，由于受到全国范围新能源汽车推广应用核查以及国家对新能源汽车补贴减少的政策影响，下游主机厂大大缩减了订单量；导致A公司在扩充了生产及人员规模的情况下无法完成既定产销计划出现了巨额亏损， 2016 年未审财务报表的营业收入为2,008.74万元，净利润为-1,014.84万元。A公司在公司 2017 年的盈利预测中预计 2017 年将实现约 5800 万的营业收入，但仍会亏损约 400 万元。请教陈版及各位老师，针对A公司的情况： 1 ）是应该将以前确认的递延所得税资产在 2016 年一次性全部冲回？ 2 ）还是应该在 2016 年先不冲回以前确认的递延所得税资产，但是暂停确认新的递延所得税资产？

回答人：chenyiwei
你说的情况，表明A公司的未来盈利前景存在重大不确定性。因此基于谨慎性考虑，建议将以前年度确认的递延所得税资产全部冲回，本期也不再确认新的递延所得税资产，期末递延所得税资产余额为零。

提问人：iamdk1988 时间：2017-03-14 22:06:21
谢谢陈版的回复。那么按照我的表述，是否会影响A公司的持续经营假设？同时会不会被出具无法表示意见的审计报告呢？

回答人：chenyiwei
这取决于你的专业判断了。建议参考持续经营审计准则（ 1324 号）和相关的审计准则问题解答第 13 号来判断。